臺灣南投地方法院民事小額判決
111年度埔小字第103號
原      告  余鼎元  
被      告  李景峻  
上列當事人間請求損害賠償事件，本院於民國111年8月18日言詞
辯論終結，判決如下：
    主  文
原告之訴駁回。
訴訟費用新臺幣1,000元由原告負擔。
    理由要領
一、原告主張：
    被告於民國111年1月20日下午12時56分許，駕駛車牌號碼00
    0-0000號租賃小客車，行經國道六號高速公路東向29公里處
    之內側車道時，因未注意車前狀態，撞擊由訴外人林錦楓（
    即原告母親）所有並由原告駕駛之車牌號碼0000-00號自小
    客車（下稱系爭車輛），致系爭車輛車尾受有損害，致系爭
    車輛自111年2月19日至111年2月24日進廠維修，而原告於11
    1年2月23及24日因有用車需求，因無法使用系爭車輛往返工
    作地及居住地，需搭乘計程車，支出交通費用新臺幣（下同
    ）4,850元。因林錦楓將系爭車輛借給原告使用，原告對系
    爭車輛有使用權，原告依民法第184條規定，請求被告賠償
    等語，並聲明：被告應給付原告4,850元，及自起訴狀繕本
    送達翌日起至清償日止，按週年利率5％計算之利息。
二、被告未於言詞辯論期日到場，亦未提出任何書狀或陳述供本
    院審酌。
三、本院之判斷：
  ㈠因故意或過失，不法侵害他人之權利者，負損害賠償責任。
    故意以背於善良風俗之方法，加損害於他人者亦同。違反保
    護他人之法律，致生損害於他人者，負賠償責任。但能證明
    其行為無過失者，不在此限，民法第184條第1項前段、後段
    及第2項分別定有明文。復民法第184條關於侵權行為所保護
    之法益，除有同條第1項後段及第2項之情形外，原則上限於
    既存法律體系所明認之權利，而不及於權利以外之利益，以
    維護民事責任體系上應有之分際，並達成立法上合理分配及
    限制損害賠償責任，適當填補被害人所受損害之目的。又所
    謂純粹經濟上損失或純粹財產上損害，係指其經濟上之損失
    為「純粹」的，而未與其他有體損害如人身損害或財產損害
    相結合者而言；除係契約責任（包括不完全給付）及同法第
    184條第1項後段及第2項所保護之客體外，並不涵攝在民法
    第184條第1項前段侵權責任（以權利保護為中心）所保護之
    範圍（最高法院110年度台上字第2150號判決要旨參照）。
    另民法第184條第1項後段所定之請求權，其構成要件須行為
    人有故意以背於善良風俗為方法、手段，以達加損害於他人
    之目的。即行為人對於加損害於他人，須有主觀上之故意，
    始足當之。
  ㈡原告主張林錦楓將系爭車輛借給原告使用，原告對系爭車輛
    有使用權，而系爭車輛因本件交通事故，於維修期間，原告
    無法使用系爭車輛往返工作地及居住地，支出交通費用4,85
    0元等情，因被告經合法通知，無正當理由未於言詞辯論期
    日到場，亦未提出任何書狀或陳述，依民事訴訟法第436條
    之23、第436條第2項、第280條第1及3項規定，視同自認，
    堪信為真實。
  ㈢惟因民法第184條第1項前段所定之請求權，其保護之客體為
    權利，即學說所稱之絕對權，並不包含債權在內，故原告縱
    對於系爭車輛有使用權，亦不因本件交通事故而認原告受有
    絕對權之侵害，自與民法第184條第1項所定「權利」之要件
    不吻合。
  ㈣復因民法第184條第1項後段所定之請求權，行為人對於加損
    害於他人，須有主觀上之故意，而本件交通事故之發生，係
    被告未注意車前狀況所致，被告非故意駕駛車輛衝撞系爭車
    輛，亦與民法第184條第1項後段所定「故意」之主觀要件，
    不吻合。
  ㈤至民法第184條第2項所定之請求權部分，因被告未注意車前
    狀況，而道路交通安全規則第94條第3項為保護他人交通安
    全之法律，被告固有違反道路交通安全規則第94條第3項之
    情形，原告縱對系爭車輛有使用權，因本件交通事故發生造
    成系爭車輛受損需進廠維修，亦僅造成林錦楓未能履行其對
    原告之交付借用物義務，且原告往返工作地及居所地間之交
    通費用，本屬原告應自行吸收之日常生活費用，系爭車輛既
    非屬原告所有，縱原告因而增加支出交通費用4,850元，仍
    與本件交通事故間，無「直接」因果關係，原告仍不得請求
    被告賠償交通費用4,850元。
  ㈥基上，原告依民法第184條規定，請求被告給付4,850元，及
    自起訴狀繕本送達翌日起至清償日止，按週年利率5％計算之
    利息，為無理由，應予駁回。
中　　華　　民　　國　　111 　年　　8 　　月　　30　　日
                  埔里簡易庭  法  官  林彥宇
以上為正本係照原本作成。
如不服本判決，應於送達後20日內，向本院提出上訴狀，並表明
上訴理由（上訴理由應表明：㈠原判決所違背之法令及具體內容
；㈡依訴訟資料可認為原判決有違背法令之具體事實），如於本
判決宣示後送達前提起上訴者，應於判決送達後20日內補提上訴
理由書（須附繕本），如未於上訴後20日內補提合法上訴理由書
，法院得逕以裁定駁回上訴；並向本院繳足上訴裁判費（如委任
律師提起上訴，請注意民事訴訟法施行法第9條規定）。
中　　華　　民　　國　　111 　年　　8 　　月　　30　　日
                              書記官  藍建文